臺灣嘉義地方法院民事裁定　100年度聲字第245號
聲　請　人　黃茂林
　　　　　　黃茂松
相　對　人　黃茂亭
　　　　　　蔡世賢
　　　　　　許仁郎
上列當事人間請求分割共有物事件，聲請人聲請確定訴訟費用額
，本院裁定如下：
    主  文
就聲請人黃茂林所預納之訴訟費用，相對人黃茂松、蔡世賢應負
擔之訴訟費用額確定為各新臺幣1,843元，相對人黃茂亭應負擔
之訴訟費用額確定為新臺幣11,792元，相對人許仁郎應負擔之訴
訟費用額確定為新臺幣1,106元，及各自本裁定送達相對人翌日
起至清償日止，按週年利率5%計算之利息。
就聲請人黃茂松所預納之訴訟費用，相對人黃茂林、蔡世賢應負
擔之訴訟費用額確定為各新臺幣2,663元，相對人黃茂亭應負擔
之訴訟費用額確定為新臺幣17,040元，相對人許仁郎應負擔之訴
訟費用額確定為新臺幣1,598元，及各自本裁定送達相對人翌日
起至清償日止，按週年利率5%計算之利息。
    理  由
壹、聲請意旨略以：聲請人與相對人間請求分割共有物事件，業
    經本院以98年度訴字第280號民事判決訴訟費用由兩造依原
    應有部分比例負擔。相對人黃茂亭提起上訴後，嗣經臺灣高
    等法院台南分院以99年度上字第56號民事判決第一、二審訴
    訟費用由本件相對人黃茂亭負擔64%，本件聲請人與本件相
    對人蔡世賢各負擔10%，餘由本件相對人許仁郎負擔；嗣本
    件相對人蔡世賢不服前開判決而提起上訴，經臺灣高等法院
    臺南分院以其未繳納第三審裁判費，而以民事裁定將其上訴
    駁回確定。而本院100年度聲字第180號等聲請確定訴訟費用
    額事件，並未就本件聲請人預納之裁判費部分併為裁定，爰
    聲請確定訴訟費用額等語。
貳、按法院未於訴訟費用之裁判確定其費用額者，第一審受訴法
    院於該裁判有執行力後，應依聲請以裁定確定之；又依前開
    規定確定之訴訟費用額，應於裁定送達之翌日起，加給按法
    定利率計算之利息，民事訴訟法第91條第1、3項定有明文。
    次按民法第203條規定，應負利息之債務，其利率未經約定
    ，亦無法律可據者，週年利率為5%，是為前開所稱之法定利
    率。另按當事人分擔訴訟費用者，在當事人一造聲請確定訴
    訟費用額之情形，為避免他造另行聲請確定訴訟費用額之煩
    ，法院應於裁判前命他造於一定期間內，提出費用計算書、
    交付聲請人之計算書繕本或影本及釋明費用額之證書。於他
    造遲誤該期間者，依民事訴訟法第92條第2項規定，法院得
    僅就聲請人一造之費用裁判之，但他造嗣後仍得聲請確定其
    訴訟費用額。又當事人分擔訴訟費用者，法院為確定費用額
    之裁判時，除他造遲誤該第92條第2項所定期間外，應視為
    各當事人應負擔之費用，已就相等之額抵銷，而確定其一造
    應賠償他造之差額，為同法第93條所明定。準此，當事人應
    分擔訴訟費用，而由當事人一造聲請確定訴訟費用額時，必
    法院於裁判前命他造於一定期間內，提出費用計算書、交付
    聲請人之計算書繕本或影本及釋明費用額之證書，且他造如
    期提出，始有民事訴訟法第93條關於法院為確定費用額之裁
    判時，應視為各當事人應負擔之費用，已就相等之額抵銷，
    而確定其一造應賠償他造差額規定之適用。倘法院未於裁判
    前命他造於一定期間內，提出費用計算書、交付聲請人之計
    算書繕本或影本及釋明費用額之證書，即無逕依第93條之規
    定，確定一造應賠償他造差額之餘地（最高法院99年度台抗
    字第518號裁判意旨參照）。查：
（一）聲請人所主張之前開事實，有本院100年度聲字第146號、
      100年度聲字第180號民事裁定在卷可證，復經本院調取本
      院98年度訴字第280號、臺灣高等法院台南分院99年度上
      字第56號、本院100年度聲字第180號卷核閱無誤，自堪信
      為真實。則本件聲請人聲請裁定確定訴訟費用額，自屬有
      據。
（二）因前開判決係命當事人分擔訴訟費用，而本院前開聲請確
      定訴訟費用額事件，並未命當時之他造即本件聲請人於一
      定期間內，提出費用計算書、交付聲請人之計算書繕本或
      影本及釋明費用額之證書，致本件聲請人預納之裁判費部
      分未併為裁定，故依前開說明，本院自得僅就聲請人一造
      之費用裁判之。
（三）經本院調取前開卷宗審查後，相對人應賠付聲請人之訴訟
      費用額，依後附附表計算書確定為如主文所示之金額，及
      各自本裁定送達之翌日起至清償日止，按週年利率5%計算
      之利息。
參、依民事訴訟法第91條、第92條，裁定如主文。
中    華    民    國   100    年    10    月    24    日
                  民一庭法  官
以上正本係照原本作成
如對本裁定抗告，應於裁定送達後10日內向本院提起抗告狀。
中    華    民    國   100    年    10    月    24    日
                        書記官  劉怡欣
甲、聲請人黃茂林部分：
附表一、訴訟費用計算書
編號  項目               金額（新臺幣）      預納人
1、  複丈費及建物測量費
     、地籍謄本費         3,425元            黃茂林
2、  囑託鑑定費          15,000元            黃茂林
合計                     18,425元
附表二、應負擔費用金額（元以下4捨5入）
編號  當事人姓名  應負擔比例  就聲請人所支出訴訟費用
                              各應負擔之金額
1、   黃茂亭      64/100      11,792元
2、   黃茂林      10/100      1,843元
3、   黃茂松      10/100      1,843元
4、   蔡世賢      10/100      1,843元
5、   許仁郎       6/100      1,106元
乙、聲請人黃茂松部分：
附表一、訴訟費用計算書
編號  項目               金額（新臺幣）      預納人
1、  複丈費及建物測量費
     、地籍謄本費         6,625元            黃茂松
2、  囑託鑑定費          20,000元            黃茂松
合計                     26,625元
附表二、應負擔費用金額（元以下4捨5入）
編號  當事人姓名  應負擔比例  就聲請人所支出訴訟費用
                              各應負擔之金額
1、   黃茂亭      64/100      17,040元
2、   黃茂林      10/100      2,663元
3、   黃茂松      10/100      2,663元
4、   蔡世賢      10/100      2,663元
5、   許仁郎       6/100      1,598元